【裁判字號】    97,台上,5900
【裁判日期】    971120
【裁判案由】    違反毒品危害防制條例
【裁判全文】
最高法院刑事判決            九十七年度台上字第五九００號
上  訴  人  甲○○
選任辯護人  陳昭全律師
上列上訴人因違反毒品危害防制條例案件，不服台灣高等法院中
華民國九十七年九月四日第二審更審判決（九十七年度上更(二)字
第三三九號，追加起訴案號：台灣桃園地方法院檢察署九十五年
度蒞追字第一０號），提起上訴，本院判決如下：
    主  文
上訴駁回。
    理  由
按刑事訴訟法第三百七十七條規定，上訴於第三審法院，非以判
決違背法令為理由，不得為之。是提起第三審上訴，應以原判決
違背法令為理由，係屬法定要件。如果上訴理由書狀並未依據卷
內訴訟資料，具體指摘原判決不適用何種法則或如何適用不當，
或所指摘原判決違法情事，顯與法律規定得為第三審上訴理由之
違法情形，不相適合時，均應認其上訴為違背法律上之程式，予
以駁回。本件原審經審理結果，認為上訴人甲○○運輸第二級毒
品ＭＤＭＡ之犯行明確，因而撤銷第一審關於上訴人運輸第二級
毒品部分之科刑判決，經比較刑法新舊規定後，改判依想像競合
犯及修正前即行為時刑法連續犯規定，從一重仍論處上訴人共同
連續運輸第二級毒品罪刑（處有期徒刑九年六月），已詳敘其調
查、取捨證據之結果及憑以認定犯罪事實之心證理由。並就上訴
人否認共同運輸第二級毒品ＭＤＭＡ犯行之供詞及其所辯各語認
非可採，予以論述。上訴人上訴意旨略稱：(一)、上訴人之警詢筆
錄未依法全程錄音、錄影，應無證據能力，原判決誤認有證據能
力，並據為不利上訴人之認定，自有判決不適用法則之違法。(二)
、原判決以警員陳廷民、陳冠元之證述、上訴人前後多次自白及
通訊監察譯文作為上訴人自白之補強證據，亦有判決違背法令之
違誤。(三)、原審未再函請中華郵政股份有限公司提供驗關重封塑
膠帶樣本以供林瑞祥辨認，自有調查未盡之違失云云。惟查：(一)
、原判決除引用上訴人之警詢筆錄外，尚援引上訴人所為與警詢
筆錄內容大致相符之偵訊筆錄作為不利上訴人認定之證據，上訴
人之警詢筆錄縱有如其所指之違誤，然除去此違誤部分，對上訴
人共同連續運輸第二級毒品ＭＤＭＡ之犯行明確而應為罪刑諭知
之結論仍無影響，上訴意旨(一)據以指摘，自不得認係第三審上訴
之合法理由。(二)、刑事訴訟法第一百五十六條第二項規定：被告
或共犯（包括共同正犯、教唆犯及幫助犯）之自白，不得作為有
罪判決之唯一證據，仍應調查其他必要之證據，以察其是否與事
實相符。其立法意旨乃在防範被告或共犯自白之虛擬致與事實不
符，並為避免過分偏重自白，有害於真實發現及人權保障，故對
自白在證據上之價值加以限制，明定須藉補強證據以擔保其真實
性。但此所稱補強證據，並非以證明犯罪構成要件之全部事實為
必要，倘其得以佐證所自白之犯罪非屬虛構，能予保障該自白事
實之真實性，即已充分。原判決以上訴人於警詢及偵訊時之自白
，核與林瑞祥於第一審及原審第一次更審審理時所為證述大致相
符，另有行政院海岸巡防署中部地區巡防局台中機動查緝隊搜索
扣押筆錄、扣押物品目錄表、在林瑞祥工廠扣得如原判決附表一
所示之藥錠共一萬三千一百五十八顆、藥錠失敗品一百十一顆及
粉末，原判決附表三編號７所示之上、下沖模具合計十二組、中
模十一個，原判決附表二編號１、２所示之手機、內政部警政署
刑事警察局鑑定通知書等證據資料，認上訴人所為自白與事實相
符，上揭證據資料足以補強、擔保其自白之真實性，據以認定由
綽號「天哥」者自國外郵寄來台，上訴人前後二次取貨後委請林
瑞祥製錠之粉末均為第二級毒品ＭＤＭＡ之犯行，與證據法則並
無違背，上訴意旨(二)並非確實依據卷內訴訟資料而為具體指摘，
殊難認已具備適法上訴第三審之形式要件。(三)、刑事訴訟法第三
百七十九條第十款所稱應調查之證據，係指與待證事實具有重要
關係，在客觀上認為有調查之必要性，為認定事實、適用法律之
基礎者而言。倘事實業臻明確，當事人聲請調查之證據，僅在延
滯訴訟，自欠缺其調查之必要性，未為無益之調查，亦無證據調
查職責未盡之違法情形存在。原判決理由內敘明林瑞祥未能詳證
上訴人交付之紙盒上究有何字樣，尚無法確定是由海關檢驗後重
封，且該紙盒復未扣案，亦無由認定上訴人交付林瑞祥之紙盒係
「天哥」所寄運之紙盒，從而原審未再函請中華郵政股份有限公
司提供驗關重封塑膠帶樣本以供林瑞祥辨認，而為無益之調查，
亦無證據調查職責未盡之違法可言。至其餘上訴意旨，則係就屬
原審採證認事職權之適法行使及原判決已說明事項，徒憑己見，
任意指摘為違法，且仍為單純事實之爭執，難謂與法定得為第三
審上訴理由之形式要件相適合。依上揭說明，本件上訴違背法律
上之程式，應予駁回。
據上論結，應依刑事訴訟法第三百九十五條前段，判決如主文。
中    華    民    國  九十七  年   十一   月   二十   日
                      最高法院刑事第四庭
                          審判長法官  張  淳  淙
                                法官  劉  介  民
                                法官  張  春  福
                                法官  林  俊  益
                                法官  徐  文  亮
      本件正本證明與原本無異
                                      書  記  官
中    華    民    國  九十七  年   十一   月  二十五  日
                                                      Ｑ


司法院資訊處製作；財團法人民間司法改革基金會備份。
